臺灣桃園地方法院刑事裁定
111年度單禁沒字第414號
聲  請  人  臺灣桃園地方檢察署檢察官
被      告  李俊億



上列聲請人聲請單獨宣告沒收違禁物案（111年度聲沒字第374號
），本院裁定如下：
　　主  文
扣案如附表所示之物均沒收銷燬之。
    理  由
一、聲請意旨略以：被告李俊億因施用第一級、第二級毒品案件
    ，業經臺灣桃園地方檢察署（下稱桃園地檢署）以110年度
    毒偵字第376號等案件為不起訴處分確定，而扣案如附表所
    示之第一級毒品海洛因、第二級毒品甲基安非他命，經送檢
    驗，分別呈海洛因、甲基安非他命陽性反應，均屬違禁物品
    ，爰聲請宣告沒收銷燬等語。
二、按查獲之第一、二級毒品及專供製造或施用第一、二級毒品
    之器具，不問屬於犯罪行為人與否，均沒收銷燬之；供犯罪
    所用、犯罪預備之物或犯罪所生之物，屬於犯罪行為人者，
    得沒收之。但有特別規定者，依其規定；違禁物或專科沒收
    之物得單獨宣告沒收；刑法第38條第2項之物，因事實上或
    法律上原因未能追訴犯罪行為人之犯罪或判決有罪者，得單
    獨宣告沒收毒品危害防制條例第18條第1項前段、刑法第38
    條第1項、第2項、第40條第2項、第3項分別定有明文。
三、經查，被告李俊億因施用第一級毒品海洛因、第二級毒品甲
    基安非他命案件，業經桃園地檢署檢察官以110年度毒偵字
    第376號等案件為不起訴處分確定，有該不起訴處分書及臺
    灣高等法院被告前案紀錄表各1份在卷可憑。而扣案如附表
    所示之物，經送檢驗結果，確含有第一級毒品海洛因、第二
    級毒品甲基安非他命，有如附表所示之鑑驗報告在卷可查，
    屬毒品危害防制條例第2條第2項第1款及第2款所列之第一級
    及第二級毒品而均屬違禁物無誤。是聲請人聲請沒收上開違
    禁物，於法要無不合，應予准許。另盛裝上開毒品之包裝袋
    ，因其上殘留之毒品而難以析離，且無析離之實益及必要，
    應視同毒品，應依毒品危害防制條例第18條第1項前段之規
    定宣告沒收銷燬之。而鑑驗所耗損之部分，既經鑑定機關取
    樣而鑑析用罄，足認該部分之毒品業已滅失，爰不另宣告沒
    收銷燬之。
四、依刑事訴訟法第220條、第445之36第2項，毒品危害防制條
    例第18條第1項前段，刑法第38條第2項前段、第40條第2 項
    ，裁定如主文。
中　　華　　民　　國　　111 　年　　8 　　月　　22　　日
                  刑事第五庭    法　官　曾淑君
以上正本證明與原本無異。
如不服本裁定，應於裁定送達後5 日內向本院提出抗告狀。
                                書記官　姚承瑋
中　　華　　民　　國　　111 　年　　8 　　月　　24　　日



附表：
編號 物品名稱、數量及重量 鑑定結果 鑑定報告 1 粉末5包、碎塊狀2包，毛重合計3.81公克，因鑑驗取用0.01公克 檢出海洛因成分。 法務部調查局濫用藥物實驗室108年5月2日調科壹字第10823008930號鑑定書（見毒偵字2058號卷第65頁） 2 已施用過香菸1支，因鑑驗使用6毫升甲醇浸泡香菸 海洛因陽性反應。 台灣檢驗科技股份有限公司108年5月7日UL/2019/00000000濫用藥物檢驗報告（見毒偵字2363號卷第60頁） 3 粉末1包、碎塊狀2包，毛重合計1.97公克，因鑑驗取用0.02公克 檢出海洛因成分。 法務部調查局濫用藥物實驗室108年5月10日調科壹字第10823010000號鑑定書（見毒偵字2363號卷第61頁） 4 白色粉末1包，毛重0.36公克，因鑑驗取用0.0058公克 海洛因陽性反應。 台灣檢驗科技股份有限公司108年8月21日UL/2019/00000000濫用藥物檢驗報告（見毒偵字4412號卷第83頁） 5 粉末1包、塊狀1包，毛重合計3.95公克，因鑑驗取用0.03公克 檢出海洛因成分。 法務部調查局濫用藥物實驗室110年8月27日調科壹字第11023009170號鑑定書（見毒偵字2429號卷第66頁） 6 粉塊狀3包，毛重合計4.79公克，因鑑驗取用0.05公克 檢出海洛因成分。 法務部調查局濫用藥物實驗室110年10月28日調科壹字第11023013640號鑑定書（見毒偵字6762號卷第83頁） 7 碎塊狀2包、米白色粉末2包、白色粉末3包，毛重合計17.84公克，因鑑驗取用0.53公克 檢出海洛因成分。 法務部調查局濫用藥物實驗室110年12月23日調科壹字第11023017720號鑑定書（見毒偵字6999號卷第69頁） 8 白色結晶1包、白色微黃結晶1包，毛重合計18.512公克，因鑑驗取用0.0162公克 檢出甲基安非他命成分。 交通部民用航空局航空醫務中心108年5月3日航藥鑑字第0000000號毒品鑑定書（見毒偵字2363號卷第66頁） 9 透明結晶2包，毛重合計8.73公克，因鑑驗取用0.0025公克 甲基安非他命陽性反應。 台灣檢驗科技股份有限公司108年8月21日UL/2019/00000000濫用藥物檢驗報告（見毒偵字4412號卷第84頁） 10 白色或透明晶體4包，毛重合計15.0934公克，因鑑驗取用0.0072公克 檢出甲基安非他命成分。 臺北榮民總醫院110年4月22日北榮毒鑑字第C0000000號毒品成分鑑定書（見毒偵字2429號卷第63頁） 11 白色或透明晶體2包，毛重合計2.1129公克，因鑑驗取用0.0020公克 檢出甲基安非他命成分。 臺北榮民總醫院110年10月1日北榮毒鑑字第C0000000號毒品成分鑑定書（見毒偵字6762號卷第82頁） 12 白色或透明晶體2包，毛重合計7.8103公克，因鑑驗取用0.0024公克 檢出甲基安非他命成分。 臺北榮民總醫院110年11月4日北榮毒鑑字第C0000000號毒品成分鑑定書（見毒偵字6999號卷第63頁）